臺灣花蓮地方法院小額民事判決
110年度花小字第776號
原      告  裕邦信用管理顧問股份有限公司


法定代理人  陳載霆  
訴訟代理人  蘇偉譽  
            劉書瑋  
被      告  張雅涵  

上列當事人間請求給付電信費事件，本院於民國111年3月30日言
詞辯論終結，判決如下：
    主      文
被告應給付原告新臺幣（下同）15,313元。
原告其餘之訴駁回。
訴訟費用1,000元，由被告負擔644元，餘由原告負擔。
原告勝訴部分得假執行。
    事實及理由
一、原告主張：被告前向訴外人亞太電信股份有限公司（下稱亞
    太電信公司）申請租用門號為0906××××××號及0906××××××號
    (均詳卷)之行動電話服務，惟被告嗣未依約繳納電信費，迄
    今就上開門號積欠電信費新臺幣（下同）8,452元及專案補
    貼款共15,313元（計算式：4,455＋10,858元＝15,313），合
    計為23,765元，該債權已於民國109年9月11日由亞太電信公
    司轉讓予原告，經原告催告被告清償，被告仍置之不理，爰
    依電信契約及債權讓與之法律關係提起本件訴訟等語。並聲
    明：被告應給付原告23,765元，及其中8,452元自109年9月1
    2日起至清償日止，按年息5%計算利息。
二、被告則以：伊主張時效抗辯等語。並為答辯聲明：原告之訴
    駁回。
三、本院之判斷：
  ㈠原告主張上揭事實，業據其提出所述相符之亞太電信公司行
    動電信服務申請書、債權讓與通知書及回執、專案補償款明
    細等件為證(見本院卷第20-30、95頁）。而被告對上開門號
    申辦及欠費情形並不爭執，僅以原告請求已罹於消滅時效為
    抗辯。綜上，堪認原告主張被告就上開門號尚積欠電信費8,
    452元及專案補貼款15,313元等情為真。　　
　㈡被告就電信費及其利息之時效抗辯，為有理由；就專案補貼
    款之時效抗辯，為無理由。　
    ⒈按請求權，因十五年間不行使而消滅。但法律所定期間較
      短者，依其規定；商人所供給之商品之代價之請求權，因
      二年間不行使而消滅；消滅時效，自請求權可行使時起算
      ；時效完成後，債務人得拒絕給付，民法第125條、第127
      條第8款、128條本文、第144條1項分別定有明文。又電信
      服務為電信業者提供之商品，而電信費為其提供商品之代
      價，則對用戶之電信費請求權，應有民法第127條第8款2
      年短期時效之適用。末按主權利因時效消滅者，其效力及
      於從權利，民法第146條本文定有明文；而已發生之違約
      金並非民法第146條所稱之從權利，其請求權與原本請求
      權各自獨立，消滅時效亦分別起算，原本請求權雖已罹於
      消滅時效，已發生之違約金請求權並不因而隨同消滅；違
      約金之約定，為賠償給付遲延所生之損害，於債務人給付
      遲延時，債權人始得請求，既非定期給付之債務，與民法
      第126條所規定之性質不同，其時效為15年而非5年（最高
      法院97年度台上字第477號、98年度台上字第911號判決意
      旨參照)。
　　⒉原告請求被告給付電信費8,452元，及自109年9月12日起至
      清償日止按年息5%計算利息部分，為「無」理由。
  　　⑴本件原告請求之電信費部分，應適用2年短期時效，已如
        上揭⒈所述。又被告因未依約繳納上開門號之電信費等
        帳款，而遭亞太電信公司公司於106年2月24銷號停話等
        情，業為原告所陳明（見本院卷第131頁），迄至原告
        於110年10月13日就本件電信費等欠款聲請本院核發支
        付命令(見本院卷第13頁)為止，此「電信費」之債權請
        求權業已罹於2年之短期時效甚明。
　　　⑵又原告上揭「電信費」債權所生之遲延利息債權，屬從
        權利，揆諸上揭⒈之說明，亦因上揭「電信費」債權罹
        於時效而亦同歸時效消滅。
　　　⑶綜上，原告上揭「電信費」及其遲延利息債權，均已罹
        於消滅時效，且經被告為時效抗辯並拒絕給付，是原告
        此部分之請求，自無理由。
　　⒊原告請求被告賠付專案補貼款15,313元部分，為「有」理
      由。
      ⑴本件原告請求之「專案補貼款」，係電信公司於訂約時
        提供專案手機，使用戶得於申辦門號時即可優惠價格取
        得手機，為限制用戶取得專案手機後，於短時間內隨意
        終止契約，或累計已繳納電信費金額不多，使電信公司
        賺取的電信費利益，甚至低於其低價出售或贈與手機之
        成本，受有用戶債務不履行所致的損害，故事先約定用
        戶違約（即違反契約條款）時，需補償一定之金額，其
        性質應屬「賠償總額預定性之違約金」，揆諸上揭⒈之
        說明，其為適用15年消滅時效之獨立請求權自明。
　　　⑵本件原告因未依約繳交上開門號之電信費等帳款，而於1
        06年2月24日遭亞太電信公司銷號停話等情，已如上揭⒉
        ⑴所述，是上開門號之「專案補貼款」於此時起已處於
        可請求之狀態，迄至原告於110年10月13日向本院聲請
        支付命令為止，自未逾15年之消滅時效。是被告抗辯原
        告此部分債權之請求權業已罹於消滅時效並拒絕給付，
        自屬無據。
　　　⑶從而，原告依電信契約及債權讓與之法律關係，請求被
        告給付專案補貼款15,313元，自屬有據。
四、綜上所述，原告依電信契約及債權讓與之法律關係，請求被
    告給付如主文第1項所示，為有理由，應予准許。逾此範圍
    之請求則無理由，應予駁回。
五、本件訴訟費用額，依後附計算書確定如主文第3項所示金額
    。
六、本件原告勝訴部分，係適用小額訴訟程序所為被告敗訴之判
    決，依民事訴訟法第436條之20規定，應依職權宣告假執行
    。
七、訴訟費用負擔之依據：依民事訴訟法第79條。
中　　華　　民　　國 　111　　年　　 4　　月　　 8　　日
                  花蓮簡易庭  法  官  李立青
以上正本係照原本作成。
如不服本判決，應於送達後20日內，向本院提出上訴狀（上訴狀
應表明上訴理由）並繳納上訴審裁判費；如於本判決宣示後送達
前提起上訴者，應於判決送達後20日內補提上訴理由書（須按對
造人數附繕本）。
如委任律師提起上訴者，亦應一併繳納上訴審裁判費。
對於小額程序之第一審判決之上訴，非以其違背法令之理由，不
得為之。且上訴狀內應記載表明（一）原判決所違背之法令及其
具體內容。（二）依訴訟資料可認為原判決有違背法令之具體事
實者。
中　　華　　民　　國　　111 　年　　4 　　月　　8 　　日
                              書記官  洪美雪
計  算  書：
項        目              金  額（新臺幣）
第一審裁判費              1,000元
合        計              1,000元